# 求助陈版！

提问人：cherishfei 时间：2016-04-05 11:42:25
请教陈版：关于报告期内和报告期后关联方认定的问题：A公司一名股东B在报告期内（15.12.31）前持股比例从5%降到2.4%，担任监事，公司为互联网公司，该监事负责公司技术方面事务；报告期后其被认定为公司董事，持股比例不变。请问，我报告期内是否需将其认定关联方，且披露？

回答人：chenyiwei
不清楚你的具体情况。如果该公司不是上市公司或IPO公司，则应检查报告期内有无《企业会计准则第 36 号——关联方披露》第四条所列的构成关联方关系的各种情形；如果为IPO或上市公司的，则还应同时考虑是否存在股票上市规则规定的构成关联方的情形，如历史关联人和潜在关联人等。最后，不论是会计准则还是上市规则，“实质重于形式”是认定关联方关系时必须遵循的基本原则。